【裁判字號】    91,附民,14
【裁判日期】    920808
【裁判案由】    損害賠償
【裁判全文】
臺灣臺東地方法院刑事附帶民事訴訟判決              九十一年度附民字第一四號
    原      告  甲○○
    被      告  乙○○
右列被告因九十一年度易字第一五○號竊盜案件，經原告提起附帶民事訴訟，請求損
害賠償，本院判決如左：
    主  文
被告應給付原告新臺幣伍萬參仟壹佰參拾參元，及自民國九十一年九月十八日起至清
償日止，按年息百分之五計算之利息。
原告其餘之訴駁回。
本判決原告勝訴部分於原告以新臺幣壹萬捌仟元，為被告供擔保後，得假執行。
原告其餘假執行之聲請駁回。
    事實及理由
一、原告主張：被告於民國九十年六月二十五日，在其臺東縣臺東市○○里○○街七
    二巷十五弄二十六號住處，竊取其所有之金飾、數位攝影機、ＣＤ音響等物，不
    法侵害原告之財產權，請求被告賠償原告財產上損害等語。並提出送貨單、收據
    影本各乙紙、保單影本三紙、相片影本十一張為證。聲明：被告應給付原告新臺
    幣（下同）十一萬八千二佰元，及自起訴狀繕本送達被告翌日起至清償日止，按
    年息百分之五計算之利息，並願供擔保，請准宣告假執行。
二、被告則以：伊並沒有竊取原告之物等語資為抗辯。並聲明：請求駁回原告之訴及
    假執行之聲請。
三、原告主張於前開時地遭被告竊取財物，致其受有財產上損害一節，雖為被告所否
    認，惟經本院以九十一年度易字第一五○號判決，判處被告竊盜罪刑，被告空言
    否認顯不足採，另被告對原告所提之送貨單、收據影本各乙紙、保單影本三紙、
    相片影本十一張等件亦不爭執其真正，應認原告此部分之主張為真實。
四、按因故意或過失，不法侵害他人之權利者，負損害賠償責任，民法第一百八十四
    條第一條前段定有明文。本件被告不法侵害原告之財產，已如前述，而原告所受
    之財產損害與被告之行為間具有相當之因果關係，原告本於侵權行為之法律關係
    請求被告賠償其所受財產上之損害，自屬有據。查原告因被告之侵權行為，受有
    之財產損害，經本院審核原告所提上開單據及刑事卷附金飾變賣所得金額紀錄，
    共計五萬三千一百三十三元，至原告其他部分主張，尚無證據足以證明，因認原
    告請求被告賠償五萬三千一百三十三元、及自起訴狀繕本送達之翌日即九十一年
    九月十八日起至清償日止，按年息百分之五計算之利息，尚無不合，應予准許。
    至其逾此範圍之請求，為無理由，應予駁回。
五、依刑事訴訟法第四百九十一條第十款之規定，民事訴訟法關於假執行之規定，於
    附帶民事訴訟準用之，而本件原告陳明願供擔保，聲請宣告假執行，就其勝訴部
    分，核無不合，爰準用民事訴訟法第三百九十條第二項規定，酌定相當擔保金額
    准許之；至其敗訴部分，其假執行之聲請即失所附麗，應併予駁回。
據上論結，依刑事訴訟法第五百零二條第二項判決如主文。
中    華    民    國      九十二      年        八      月      八      日
                                      臺灣臺東地方法院刑事庭
                                          審判長法  官  楊力進
                                                法  官  林卉聆
                                                法  官  范乃中
右正本證明與原本無異。
如不服本判決，非對刑事判決上訴時不得上訴，並應於判決送達後十日內，向本院提
出上訴狀。（須附繕本）
「切勿逕送上級法院」
                                                書記官  陳俊德
中    華    民    國      九十二      年        八      月      八      日


司法院資訊處製作；財團法人民間司法改革基金會備份。
